臺灣新北地方法院三重簡易庭民事裁定
111年度重簡字第923號
原      告  摩根聯邦資產管理股份有限公司

法定代理人  李文明  
訴訟代理人  葉美伶  
上列原告與被告廖莒光等間請求撤銷遺產分割登記等事件，本院
裁定如下：
    主    文
原告應於本裁定送達七日內，具狀補正如附表所示之事項，逾期
不補正，即駁回本件訴訟。
    理    由
一、按原告起訴不合程式或不備其他要件，法院應以裁定駁回之
    ，但其情形可以補正者，審判長應定期間先命補正，民事訴
    訟法第249條第1項第6款定有明文。本件原告起訴請求撤銷
    遺產分割登記等事件，有如附表所載應補正事項，原告起訴
    有以上程式之欠缺，爰定期命原告補正如主文及附表所示，
    逾期未補，即駁回原告之訴。
二、依民事訴訟法第249條第1項但書，裁定如主文。
中　　華　　民　　國　　111 　年　　5 　　月　　16　　日
                      臺灣新北地方法院三重簡易庭
                            法　官　彭松江
以上為正本係照原本作成。
本裁定不得抗告。
中　　華　　民　　國　　111 　年　　5 　　月　　16　　日
                            書記官　許雁婷

附表：

編號       補正事項          說明 1 查報全體適格被告之姓名、住居所（如有起訴狀所列被告以外之繼承人，或所列被告已死亡而有繼承人者，應追加該等繼承人為被告）；及以全部遺產為訴訟標的之應受判決事項之聲明（如有起訴狀所列不動產以外之遺產，應追加以全體遺產為訴訟標的之應受判決事項之聲明）；暨提出載明全體適格被告姓名、住居所及以全部遺產為訟訟標的之應受判決事項聲明之準備狀（應依被告人數檢附繕本）。提出被繼承人之除戶戶籍謄本、繼承系統表、遺產清冊、全體繼承人最新戶籍謄本（記事欄勿略)及遺產分割協議書。 按起訴，應以訴狀表明當事人及法定代理人、訴訟標的及其原因事實、應受判決事項之聲明，提出於法院為之；又當事人書狀，除別有規定外，應記載當事人姓名及其住所或居所；民事訴訟法第244條第1項、第116條第1項第1款定有明文。次按民法第1164條所定之遺產分割，係以整個遺產為一體為分割，並非以遺產中個別之財產分割為對象，亦即遺產分割之目的在廢止遺產全部之公同共有關係，而非旨在消滅個別財產之公同共有關係，其分割方法應對全部遺產整體為之（最高法院95年台上字第1637號判決要旨參照）。本件原告請求撤銷遺產分割登記等事件，應對全體繼承人及以全部遺產整體為之，然原告未於起訴狀記載全部適格被告之姓名、住居所，及以全部遺產為本件訴訟標的之應受判決事項之聲明，致本院難以確定撤銷遺產分割之對象及範圍，依前揭說明，爰定期命原告補正。  ２ 陳報被繼承人廖章枝遺產清冊所列全部遺產於起訴時之交易價額(不動產部分，應提出如鑑價機構之鑑定報告或近期買賣成交金額等，但稅捐機關之課稅現值難認係不動產之交易價額，不得以此認定訴訟標的價額；動產、股票存款等部分，則依起訴當時交易現值定之），如該全部遺產於起訴時之交易價額低於原告主張之債權額即新臺幣（下同）102,989元時，則以該全部遺產起訴時之交易價額為本件訴訟標的價額，並依民事訴訟法第77條之13規定所定費率，扣除前已繳納1,110元後，補繳裁判費。 按債權人主張債務人詐害其債權，依民法第244條規定提起撤銷詐害行為之訴者，債權人行使撤銷權之目的，在使其債權獲得清償，故應以債權人因撤銷權之行使所受利益為準，原則上以債權人主張之債權額，計算其訴訟標的價額；如被撤銷法律行為標的之價額低於債權人主張之債權額時，則以該被撤銷法律行為標的之價額計算（最高法院97年度第1次民事庭會議決議及99年度台抗字第222號裁判意旨參照）。本件原告起訴主張詐害行為應撤銷及塗銷登記，則前者之訴訟標的價額應以原告獲保全之債權利益計算，但後者之訴訟標的價額應以塗銷不動產登記之交易價額為準，依首揭說明，除原告請求被撤銷法律關係之標的價額，低於其主張之債權額，而應以該標的之價額為據外，原則上本件訴訟標的價額以債權人主張之債權額。本件原告起訴主張債權額為102,989元，惟並未提出任何資料足供認定系爭不動產交易價額，致本院無法核定本件訴訟標的價額，爰定期命原告補正之，再依民事訴訟法第77條之13規定所定費率，扣除前已繳納1,110元後，補繳裁判費。